【裁判字號】    98,交聲,1848
【裁判日期】    980811
【裁判案由】    聲明異議
【裁判全文】
臺灣高雄地方法院交通事件裁定        98年度交聲字第1848號
原處分機關  高雄市政府交通局
異  議  人
即受處分人  甲○○○
上列異議人即受處分人因違反道路交通管理處罰條例事件，對於
高雄市政府交通局民國98年6 月16日所為之處分（高市交裁字第
裁32-BD0000000號），聲明異議，本院裁定如下：
    主  文
異議駁回。
    理  由
一、原處分意旨係以：異議人即受處分人甲○○○於民國98年4
    月4 日9 時28分許，騎乘車號PHV-726 號重型機車，行經高
    雄市○○○路與和平二路之有燈光號誌管制之交岔路口，不
    遵守道路交通標線之指示，為高雄市政府警察局交通警察大
    隊依採證照片以高市警交相字第BD0000000 號舉發違反道路
    交通管理事件通知單逕行舉發，依道路交通管理處罰條例第
    60條第2 項第3 款之規定裁處罰鍰新臺幣（下同）900 元之
    處分。
二、異議意旨略以：異議人於上開時、地，行經上開路口時，因
    紅綠燈轉換剎車不及而衝出停車格（應指機車停等區），事
    後有退回停車格內，請求撤銷原處分，微罪不罰云云。經查
    ：
  (一)按汽車駕駛人，駕駛汽車不遵守道路交通標誌、標線、號誌
    之指示，處900 元以上1800元以下罰鍰，道路交通管理處罰
    條例第60條第2 項第3 款定有明文。再依違反道路交通管理
    事件統一裁罰基準表規定，違反上開規定，如到案聽候裁決
    者，應予裁處罰鍰900 元。
  (二)本件異議人於98年4 月4 日9 時28分許，騎乘車號PHV-726
    號重型機車，行經高雄市○○○路與和平二路之有燈光號誌
    管制之交岔路口，不遵守道路交通標線之指示，於紅燈亮起
    後仍騎車越過停止線之事實，有高雄市裁決中心高雄交通違
    規案件影像查詢明細表、採證照片等件在卷可稽，且異議人
    確有騎車於紅燈啟亮時越過路口停止線之事實，亦為異議人
    所是認，是上開違規之事實，應堪認定。
  (三)雖異議人猶據前詞置辯，惟查，本件異議人違規路口交通號
    誌之黃燈號誌啟亮時間為3.8 秒長，且本件採證照片拍攝時
    間為該路口紅燈號誌啟亮後第4.5 秒所拍攝等情，有上開卷
    附逕行舉發照片暨其上方欄位顯示之資訊可考，顯見該路口
    交通號誌由綠燈轉為紅燈時，中間尚有3.8 秒之黃燈號誌用
    以緩衝，俾使駕駛人得有充裕時間依其行車位置分別從速駛
    出路口或減速準備停等紅燈，況本件異議人係在紅燈啟亮後
    第4.5 秒觸動感應線圈而啟動該路口自動照相設備執行測照
    ，亦可知異議人行至該路口停止線時，該路口紅燈已啟亮4.
    5 秒之久，故異議人所辯其因突遇燈號轉換以致剎車不及始
    越線云云，顯無足採。至異議人另辯稱其越線後復向後退回
    機車停等區內乙節，縱令為真，亦於上開違規事實無所影響
    ，而亦無可為採。
三、綜上，本件原處分機關依上揭規定予以裁罰，並無違誤，且
    量罰亦甚妥適，應予維持。是本件異議為無理由，應予駁回
    。
四、據上論斷，應依道路交通案件處理辦法第19條，裁定如主文
    。
中    華    民    國    98    年    8     月    11    日
                    交通法庭  法  官  蔣志宗
以上正本證明與原本無異。
如不服本裁定，應於收受送達後5 日內向本院提出抗告狀。
中    華    民    國    98    年    8     月    11    日
                              書記官  李崑良


司法院資訊處製作；財團法人民間司法改革基金會備份。
